# 在建工程转固是否应该按合同金额预提费用

提问人：李小四 212 时间：2019-12-10 11:23:01
陈老师，对于在建工程转固时，存在部分款项按照合同金额估值入账问题（如工程造价审核费用），但是由于供应商还未出具审核报告，故供应商账面必然不会确认应收账款，而我方因为转固已经暂估应付账款，这就导致了函证金额存在差异，这是否是正确的呢？在建工程转固是否应该按合同金额预提费用？

回答人：chenyiwei
你的理解基本合理，转固时应合理预提应计入资产成本但尚未实际发生（支付）的相关支出。